---
title: "Lab 06"
author: "João Augusto Zaffalon"
format: pdf
editor: visual
---

```{r}
library(RSQLite)
library(DBI)
```

1. Baixe o arquivo disco.db e armazene na variável path o caminho completo (pasta) na qual o arquivo foi gravado. Utilize o comando file.path() para combinar a variável path com o nome do arquivo (disco.db) e obter o nome do arquivo com seu respectivo caminho. Armazene este resultado na variável fname.
```{r}
path <- "C:/Users/joaoz/Desktop/Lab06"

fname <- file.path(path, "disco.db")
```

2. Utilizando o pacote RSQLite, conecte-se ao arquivo de banco de dados. Armazene a conexão na variável conn.
```{r}
conn <- dbConnect(RSQLite::SQLite(), fname)
```

3. Liste as tabelas existentes no banco de dados.
```{r}
dbListTables(conn)
```

4. Identifique os nomes de todas as colunas existentes na tabela customers.
```{r}
dbListFields(conn, "customers")
```

5. Utilizando apenas SQLite, com o apoio do comando dbGetQuery, identifique quantos clientes estão atualmente cadastrados neste banco de dados.
```{r}
dbGetQuery(conn, "SELECT COUNT(*) AS NUM_CUSTOMERS FROM customers")
```

6. Utilizando apenas SQLite, identifique o número de países diferentes em que moram os clientes encontrados acima.
```{r}
dbGetQuery(conn, "SELECT COUNT(DISTINCT Country) AS NUM_COUNTRY FROM customers")
```

7. Utilizando apenas SQLite, quantos clientes existem por país? A tabela resultante deve conter o nome do país e a respectiva contagem, além de ser ordenada de maneira decrescente pela referida contagem.
```{r}
dbGetQuery(conn, "SELECT Country, COUNT(*) AS NUM_COSTUMERS FROM customers GROUP BY Country")
```

8. Quais são os 5 países com mais clientes registrados? Use apenas SQLite.
```{r}
dbGetQuery(conn, "SELECT Country, COUNT(*) AS NUM_COSTUMERS FROM customers GROUP BY Country ORDER BY NUM_COSTUMERS DESC LIMIT 5")
```

9. Quais são os países registrados que possuem apenas 6 letras no nome?
```{r}
dbGetQuery(conn, "SELECT Country FROM customers WHERE Country LIKE '______' GROUP BY Country")
```

10. Quais foram as músicas compradas por clientes brasileiros?
```{r}
dbGetQuery(conn, "SELECT DISTINCT 
    tracks.Name AS Musica
FROM customers
JOIN invoices 
    ON customers.CustomerId = invoices.CustomerId
JOIN invoice_items 
    ON invoices.InvoiceId = invoice_items.InvoiceId
JOIN tracks 
    ON invoice_items.TrackId = tracks.TrackId
WHERE customers.Country = 'Brazil'
ORDER BY tracks.Name")
```

11. Desconecte do banco de dados.
```{r}
dbDisconnect(conn)
```

```{r}
Sys.setenv(TZ = "America/Sao_Paulo")
Sys.time()
```

