---
title: "Lab 04"
author: "João Augusto Zaffalon"
format: pdf
editor: visual
---

Q1. Carregue os pacotes readxl e tidyverse.
```{r}
library(tidyverse)
library(readxl)
```


Q2. Crie uma variável chamada fname que contenha o caminho para o arquivo WDIEXCEL.xlsx, disponível no seu diretório de dados. Confirme que o R identifica a existência do arquivo utilizando o comando file.exists
```{r}
fname <- "C:/Users/joaoz/Downloads/WDIEXCEL.xlsx"
file.exists(fname)
```


Q3. Leia a planilha “Country” e armazene no objeto countries.
```{r}
countries <- read_xlsx(fname, sheet = "Country")
```


Q4. Mantenha apenas os registros de 5 países (Brasil e outros 4 de sua escolha).
```{r}
countries <- countries |>
  filter(`Country Code` %in% c("BRA", "USA", "CHN", "RUS", "CAN"))
```


Q5. Leia a planilha “Data” e armazene no objeto WDI.
```{r}
WDI <- read_xlsx(fname, sheet = "Data")
```


Q6. Selecione apenas as colunas:
- Country Code
- Indicator Code
- E todos os anos de 1960-2018
```{r}
WDI <- WDI |> select("Country Code", "Indicator Code", num_range("", 1960:2018))
```

Q7. Confirme se os dados wm WDI estão em formato tidy. Se não estiverem, transforme-os para tal formato. Faça de forma que exista uma coluna referente ao ano chamada YEAR.
```{r}
WDI
# Não está em tidy pois a váriavel ano está separada em colunas

# Transformando em somente uma coluna YEAR
WDI_TIDY <- WDI |>
  pivot_longer(
    cols = "1960":"2018",
    names_to = "YEAR",
    values_to = "VALUE",
    names_transform = as.integer
  )

WDI_TIDY
```


Q8. Confirme se a coluna referente ao ano está em formato inteiro.
```{r}
glimpse(WDI_TIDY$YEAR)
#Sim está como int
```


Q9. Para o objeto WDI, mantenha apenas os registros dos países listados em countries. Selecione as colunas:
- Country Code
- Short Name
- YEAR
- SP.DYN.CBRT.IN
```{r}
WDI_Q9 <- WDI_TIDY |> 
  inner_join(
    countries |> select(`Country Code`, `Short Name`), 
    by = "Country Code"
  ) |> 
  filter(`Indicator Code` == "SP.DYN.CBRT.IN") |> 
  pivot_wider(
    names_from = `Indicator Code`, 
    values_from = VALUE
  ) |> 
  select(`Country Code`, `Short Name`, YEAR, SP.DYN.CBRT.IN)

WDI_Q9
```


Q10. Ordene o objeto de forma que, para cada país, as informações estejam ordenadas por ano.
```{r}
WDI_ORDER <- WDI_Q9 |>
  arrange("Country Code", YEAR)

WDI_ORDER
```


Q11. Construa um gráfico de linhas, usando o pacote ggplot2, que tenha no eixo X a variável YEAR, no eixo Y a variável SP.DYN.CBRT.IN e que cada linha corresponda a um país diferente.
```{r warning=FALSE}
GRAFICO_WDI <- ggplot(data = WDI_ORDER, aes(x = YEAR, y = SP.DYN.CBRT.IN, color = `Short Name`)) +
  geom_line(linewidth = 1) +
  labs(
    title = "Taxa Bruta de Natalidade (1960–2018)",
    x = "Ano",
    y = "Nascimentos por 1.000 pessoas",
    color = "País"
  )

GRAFICO_WDI
```

```{r}
Sys.setenv(TZ = "America/Sao_Paulo")
Sys.time()
```

