---
title: "Lab 07"
author: "João Augusto Zaffalon"
format: pdf
editor: visual
---



1. Baixe o arquivo uwmadison.sqlite3. Conecte-se a ele usando o pacote RSQLite, armazenando a conexão em uma variável conn.
```{r}
library(RSQLite)
library(DBI)

conn <- dbConnect(RSQLite::SQLite(), "C:/Users/joaoz/Desktop/Lab07/uwmadison.sqlite3")

dbListTables(conn)
dbListFields(conn, "teachings")
```

2. Quem são e quantos são os professores que lecionaram disciplinas cujo tópico era estatística (subjects.abbreviation='STAT');
```{r}
dbGetQuery(conn, "SELECT DISTINCT 
    instructors.id,
    instructors.name
FROM subjects
JOIN subject_memberships 
    ON subjects.code = subject_memberships.subject_code
JOIN course_offerings 
    ON subject_memberships.course_offering_uuid = course_offerings.uuid
JOIN sections 
    ON course_offerings.uuid = sections.course_offering_uuid
JOIN teachings 
    ON sections.uuid = teachings.section_uuid
JOIN instructors 
    ON teachings.instructor_id = instructors.id
WHERE subjects.abbreviation = 'STAT'
ORDER BY instructors.name;")

dbGetQuery(conn, "SELECT COUNT(DISTINCT 
    instructors.id) AS total_teachers
FROM subjects
JOIN subject_memberships 
    ON subjects.code = subject_memberships.subject_code
JOIN course_offerings 
    ON subject_memberships.course_offering_uuid = course_offerings.uuid
JOIN sections 
    ON course_offerings.uuid = sections.course_offering_uuid
JOIN teachings 
    ON sections.uuid = teachings.section_uuid
JOIN instructors 
    ON teachings.instructor_id = instructors.id
WHERE subjects.abbreviation = 'STAT'
ORDER BY instructors.name;")
```


3. O GPA americano é definido numa escala de 0 a 4, em que A = 4, AB = 3.5, B = 3, BC = 2.5, C = 2, D = 1 e F = 0. Determinando a nota média de cada oferecimento pela ponderação da quantidade de alunos em cada extrato com os valores numéricos de cada conceito, indique (no que se referente a disciplinas no assunto de estatística):

- Quem é o professor mais difícil?
```{r}
dbGetQuery(conn, "SELECT 
    instructors.name,
    SUM(
        gd.a_count * 4.0 + 
        gd.ab_count * 3.5 + 
        gd.b_count * 3.0 + 
        gd.bc_count * 2.5 + 
        gd.c_count * 2.0 + 
        gd.d_count * 1.0 + 
        gd.f_count * 0.0
    ) * 1.0 / 
    SUM(gd.a_count + gd.ab_count + gd.b_count + gd.bc_count + gd.c_count + gd.d_count + gd.f_count) AS media_gpa,
    SUM(gd.a_count + gd.ab_count + gd.b_count + gd.bc_count + gd.c_count + gd.d_count + gd.f_count) AS total_alunos
FROM subjects s
JOIN subject_memberships sm 
    ON s.code = sm.subject_code
JOIN course_offerings co 
    ON sm.course_offering_uuid = co.uuid
JOIN sections sec 
    ON co.uuid = sec.course_offering_uuid
JOIN teachings t 
    ON sec.uuid = t.section_uuid
JOIN instructors 
    ON t.instructor_id = instructors.id
JOIN grade_distributions gd 
    ON sec.course_offering_uuid = gd.course_offering_uuid 
   AND sec.number = gd.section_number
WHERE s.abbreviation = 'STAT'
GROUP BY instructors.id, instructors.name
HAVING total_alunos > 0
ORDER BY media_gpa ASC
LIMIT 1")
```

- Quem é o professor mais fácil?
```{r}
dbGetQuery(conn, "SELECT 
    instructors.name,
    SUM(
        gd.a_count * 4.0 + 
        gd.ab_count * 3.5 + 
        gd.b_count * 3.0 + 
        gd.bc_count * 2.5 + 
        gd.c_count * 2.0 + 
        gd.d_count * 1.0 + 
        gd.f_count * 0.0
    ) * 1.0 / 
    SUM(gd.a_count + gd.ab_count + gd.b_count + gd.bc_count + gd.c_count + gd.d_count + gd.f_count) AS media_gpa,
    SUM(gd.a_count + gd.ab_count + gd.b_count + gd.bc_count + gd.c_count + gd.d_count + gd.f_count) AS total_alunos
FROM subjects s
JOIN subject_memberships sm 
    ON s.code = sm.subject_code
JOIN course_offerings co 
    ON sm.course_offering_uuid = co.uuid
JOIN sections sec 
    ON co.uuid = sec.course_offering_uuid
JOIN teachings t 
    ON sec.uuid = t.section_uuid
JOIN instructors 
    ON t.instructor_id = instructors.id
JOIN grade_distributions gd 
    ON sec.course_offering_uuid = gd.course_offering_uuid 
   AND sec.number = gd.section_number
WHERE s.abbreviation = 'STAT'
GROUP BY instructors.id, instructors.name
HAVING total_alunos > 0
ORDER BY media_gpa DESC
LIMIT 1")
```

- Qual é a disciplina mais difícil?
```{r}
dbGetQuery(conn, "SELECT 
    c.name AS disciplina,
    c.number AS codigo_disciplina,
    SUM(
        gd.a_count * 4.0 + 
        gd.ab_count * 3.5 + 
        gd.b_count * 3.0 + 
        gd.bc_count * 2.5 + 
        gd.c_count * 2.0 + 
        gd.d_count * 1.0 + 
        gd.f_count * 0.0
    ) * 1.0 / 
    SUM(gd.a_count + gd.ab_count + gd.b_count + gd.bc_count + gd.c_count + gd.d_count + gd.f_count) AS media_gpa,
    SUM(gd.a_count + gd.ab_count + gd.b_count + gd.bc_count + gd.c_count + gd.d_count + gd.f_count) AS total_alunos
FROM subjects s
JOIN subject_memberships sm 
    ON s.code = sm.subject_code
JOIN course_offerings co 
    ON sm.course_offering_uuid = co.uuid
JOIN courses c 
    ON co.course_uuid = c.uuid
JOIN grade_distributions gd 
    ON co.uuid = gd.course_offering_uuid
WHERE s.abbreviation = 'STAT'
GROUP BY c.uuid, c.name, c.number
HAVING total_alunos > 0
ORDER BY media_gpa ASC
LIMIT 1")
```

- Qual é a disciplina mais fácil?
```{r}
dbGetQuery(conn, "SELECT 
    c.name AS disciplina,
    c.number AS codigo_disciplina,
    SUM(
        gd.a_count * 4.0 + 
        gd.ab_count * 3.5 + 
        gd.b_count * 3.0 + 
        gd.bc_count * 2.5 + 
        gd.c_count * 2.0 + 
        gd.d_count * 1.0 + 
        gd.f_count * 0.0
    ) * 1.0 / 
    SUM(gd.a_count + gd.ab_count + gd.b_count + gd.bc_count + gd.c_count + gd.d_count + gd.f_count) AS media_gpa,
    SUM(gd.a_count + gd.ab_count + gd.b_count + gd.bc_count + gd.c_count + gd.d_count + gd.f_count) AS total_alunos
FROM subjects s
JOIN subject_memberships sm 
    ON s.code = sm.subject_code
JOIN course_offerings co 
    ON sm.course_offering_uuid = co.uuid
JOIN courses c 
    ON co.course_uuid = c.uuid
JOIN grade_distributions gd 
    ON co.uuid = gd.course_offering_uuid
WHERE s.abbreviation = 'STAT'
GROUP BY c.uuid, c.name, c.number
HAVING total_alunos > 0
ORDER BY media_gpa DESC
LIMIT 1")
```


4. Desconecte do banco de dados.
```{r}
dbDisconnect(conn)
```


```{r}
Sys.setenv(TZ = "America/Sao_Paulo")
Sys.time()
```