---
title: "ME315 - Laboratório 02: Processamento de Bases de Dados em Lote"
author: "João Augusto Zaffalon"
format:
  pdf:
    toc: false
    number-sections: false
    colorlinks: true
execute:
  echo: true
  warning: false
  message: false
---

```{r setup, include=FALSE}
library(dplyr)
library(readr)
library(ggplot2)
library(ggcal)
```

# Questão 1
Quais são as estatísticas suficientes para a determinação do percentual de voos atrasados na chegada (`ARRIVAL_DELAY > 10`)?

**Resposta:** As estatísticas suficientes são o número total de voos com atraso superior a 10 minutos e o número total de voos. Com essas duas contagens parciais de cada lote, é possível calcular o percentual total no final.

# Questão 2
Crie uma função chamada `getStats` que, para um conjunto de dados, filtre as observações das Cias. Aéreas de interesse, remova valores faltantes, agrupe por dia, mês e cia. aérea, e retorne as estatísticas suficientes.

```{r}
getStats <- function(input, pos) {
  input %>%
    filter(AIRLINE %in% c("AA", "DL", "UA", "US")) %>%
    filter(!is.na(AIRLINE), !is.na(ARRIVAL_DELAY), !is.na(YEAR), !is.na(MONTH), !is.na(DAY)) %>%
    group_by(YEAR, MONTH, DAY, AIRLINE) %>%
    summarise(
      n_atraso = sum(ARRIVAL_DELAY > 10),
      n_total = n(),
      .groups = "drop"
    )
}
```

# Questão 3
Utilize a função `readr::read_csv_chunked` para importar o arquivo `flights.csv.zip` em lotes de 100 mil registros, aplicando a função de callback `getStats`.

```{r}
cols_interesse <- cols_only(
  YEAR = col_integer(),
  MONTH = col_integer(),
  DAY = col_integer(),
  AIRLINE = col_character(),
  ARRIVAL_DELAY = col_double()
)

estatisticas_lote <- read_csv_chunked(
  file = "flights.csv.zip",
  callback = DataFrameCallback$new(getStats),
  chunk_size = 100000,
  col_types = cols_interesse
)
```

# Questão 4
Crie uma função chamada `computeStats` que combine as estatísticas suficientes para compor a métrica final e retorne um tibble com as colunas Cia, Data e Perc.

```{r}
computeStats <- function(base) {
  base %>%
    group_by(YEAR, MONTH, DAY, AIRLINE) %>%
    summarise(
      total_atraso = sum(n_atraso),
      total_voos = sum(n_total),
      .groups = "drop"
    ) %>%
    mutate(
      Data = as.Date(paste(YEAR, MONTH, DAY, sep = "-")),
      Perc = total_atraso / total_voos
    ) %>%
    select(Cia = AIRLINE, Data, Perc)
}

stats_finais <- computeStats(estatisticas_lote)
```

# Questão 5
Produza um mapa de calor em formato de calendário para cada Cia. Aérea utilizando o pacote `ggcal`.

```{r}
pal <- scale_fill_gradient(low = "#4575b4", high = "#d73027")

baseCalendario <- function(stats, cia) {
  sub <- stats %>% filter(Cia == cia)
  # Correção aqui: removido x= e y=
  ggcal(sub$Data, sub$Perc)
}

cAA <- baseCalendario(stats_finais, "AA")
cDL <- baseCalendario(stats_finais, "DL")
cUA <- baseCalendario(stats_finais, "UA")
cUS <- baseCalendario(stats_finais, "US")

cAA + pal + ggtitle("AA")
cDL + pal + ggtitle("DL")
cUA + pal + ggtitle("UA")
cUS + pal + ggtitle("US")
```

# Data e Hora de Compilação

```{r}
Sys.setenv(TZ = "America/Sao_Paulo")
Sys.time()
```