---
title: "ME315 - Laboratório 02: Hands-On SQLite (ORDER BY)"
author: "João Augusto Zaffalon"
format:
  pdf:
    toc: false
    number-sections: false
    colorlinks: true
execute:
  echo: true
  warning: false
---

```{r setup, include=FALSE}
library(DBI)
library(RSQLite)

con <- dbConnect(RSQLite::SQLite(), ":memory:")

dbExecute(con, "
CREATE TABLE PRESERVE
(PNO   INTEGER          NOT NULL UNIQUE,
 PNAME VARCHAR (25)     NOT NULL,
 STATE CHAR (2)         NOT NULL,
 ACRES INTEGER          NOT NULL,
 FEE   DECIMAL (5,2)    NOT NULL);
")

dbExecute(con, "
INSERT INTO PRESERVE VALUES 
(5,  'HASSAYAMPA RIVER',         'AZ', 660,   3.00),
(3,  'DANCING PRAIRIE',          'MT', 680,   0.00),
(7,  'MULESHOE RANCH',           'AZ', 49120, 0.00),
(40, 'SOUTH FORK MADISON',       'MT', 121,   0.00),
(14, 'MCELWAIN-OLSEN',           'MA', 66,    0.00),
(13, 'TATKON',                   'MA', 40,    0.00),
(9,  'DAVID H. SMITH',           'MA', 830,   0.00),
(11, 'MIACOMET MOORS',           'MA', 4,     0.00),
(12, 'MOUNT PLANTAIN',           'MA', 730,   0.00),
(1,  'COMERTOWN PRAIRIE',        'MT', 1130,  0.00),
(2,  'PINE BUTTE SWAMP',         'MT', 15000, 0.00),
(80, 'RAMSEY CANYON',            'AZ', 380,   3.00),
(10, 'HOFT FARM',                'MA', 90,    0.00),
(6,  'PAPAGONIA-SONOITA CREEK',  'AZ', 1200,  3.00);
")

dbExecute(con, "
CREATE TABLE EMPLOYEE
(ENO    CHAR (4)       NOT NULL UNIQUE,
 ENAME  VARCHAR(25)    NOT NULL,
 SALARY DECIMAL(7,2)   NOT NULL,
 DNO    INTEGER        NOT NULL);
")

dbExecute(con, "
INSERT INTO EMPLOYEE VALUES 
('1000', 'MOE',    2000.00, 20),
('2000', 'LARRY',  2000.00, 10),
('3000', 'CURLY',  3000.00, 20),
('4000', 'SHEMP',   500.00, 40),
('5000', 'JOE',     400.00, 10),
('6000', 'GEORGE', 9000.00, 20);
")
```

# Exercício 1
Exiba a tabela inteira. Ordene o resultado pela coluna ACRES em ordem crescente.

```{sql, connection=con}
SELECT *
FROM PRESERVE
ORDER BY ACRES;
```

# Exercício 2
Exiba o nome da reserva (PNAME) e a taxa de entrada (FEE) de cada reserva natural localizada em Montana. Ordene o resultado pelo nome da reserva em ordem decrescente.

```{sql, connection=con}
SELECT PNAME, FEE
FROM PRESERVE
WHERE STATE = 'MT'
ORDER BY PNAME DESC;
```

# Exercício 3
Exiba as colunas FEE e ACRES de todas as linhas da tabela. Ordene as linhas exibidas por ACRES dentro de FEE (FEE é o campo de ordenação principal, e ACRES é o campo de ordenação secundário).

```{sql, connection=con}
SELECT FEE, ACRES
FROM PRESERVE
ORDER BY FEE, ACRES;
```

# Exercício 4
Suponha (irrealisticamente) que os valores de PNO sejam considerados confidenciais. Exiba o valor de PNAME para cada reserva natural localizada no Arizona. Apresente o resultado em ordem crescente de PNO, sem exibir os valores de PNO.

```{sql, connection=con}
SELECT PNAME
FROM PRESERVE
WHERE STATE = 'AZ'
ORDER BY PNO;
```

# Exercício 5
Exiba os valores de STATE, FEE e PNO para todas as reservas naturais que tenham mais de 100 acres. Ordene a tabela resultante com STATE decrescente, FEE decrescente e PNO crescente.

```{sql, connection=con}
SELECT STATE, FEE, PNO
FROM PRESERVE
WHERE ACRES > 100
ORDER BY STATE DESC, FEE DESC, PNO;
```

# Exercício 6
Exiba todas as linhas em que o valor de STATE seja maior ou igual à letra M.

```{sql, connection=con}
SELECT *
FROM PRESERVE
WHERE STATE >= 'M';
```

# Exercício 7
Exiba todas as linhas em que o valor do nome da reserva (PNAME) seja menor que TATKON.

```{sql, connection=con}
SELECT *
FROM PRESERVE
WHERE PNAME < 'TATKON';
```

# Exercício 9
Exiba a tabela EMPLOYEE inteira, ordenada pelo nome do funcionário em ordem crescente.

```{sql, connection=con}
SELECT *
FROM EMPLOYEE
ORDER BY ENAME;
```

# Exercício 10
Exiba o nome e o salário de qualquer funcionário cujo salário seja superior a $ 2.000,00. Ordene o resultado pelo salário em ordem decrescente.

```{sql, connection=con}
SELECT ENAME, SALARY
FROM EMPLOYEE
WHERE SALARY > 2000
ORDER BY SALARY DESC;
```

# Exercício 11
Exiba o número do departamento (DNO), o número do funcionário (ENO) e o nome do funcionário (ENAME) de todos os funcionários. Ordene o resultado pelo número do funcionário (em ordem crescente) dentro do número do departamento (em ordem decrescente).

```{sql, connection=con}
SELECT DNO, ENO, ENAME
FROM EMPLOYEE
ORDER BY DNO DESC, ENO;
```

# Data e Hora de Compilação

```{r}
Sys.setenv(TZ = "America/Sao_Paulo")
Sys.time()
```